【裁判字號】    90,易緝,113
【裁判日期】    900831
【裁判案由】    違反商標法
【裁判全文】
臺灣高雄地方法院刑事判決                          九十年度易緝字第一一三號
    公  訴  人  臺灣高雄地方法院檢察署檢察官
    被      告  甲○○
右列被告因違反商標法案件，經檢察官提起公訴（八十九年度偵字第二七五七四號、
第二八五一五號、九十年度偵字第九一六號、第一一三七號、第一一三八號），本院
判決如左：
    主  文
甲○○共同連續明知為意圖欺騙他人，於同一商品，使用相同於他人註冊商標之圖樣
之商品而販賣，累犯，處有期徒刑參月，如易科罰金，以參佰元折算壹日。
扣案如附表所示之仿冒商標圖樣物共計壹佰伍拾只，均沒收。
    事  實
一、甲○○曾於民國八十四年、八十五年間因侵占案件，經臺灣臺中地方法院分別判
    處有期徒刑一年及八月，應執行有期徒刑一年六月，又於八十七年間因違反動產
    擔保交易法案件及竊盜案件，經臺灣臺中地方法院分別判處有期徒刑二月及七月
    ，應執行有期徒刑八月，嗣合併執行，並於八十八年十二月十四日假釋期滿而執
    行完畢，詎仍不知悔改，而其與林雲祥（業經本院通緝中俟到案後另行審結）、
    陳韋利（業經本院判處拘役五十日在案）均明知如附表所示之皮件，其上之「Ｌ
    Ｖ（Louis Vuitton）」、「ＣＨＡＮＥＬ」、「ＦＥＮＤＩ」、「ＤＵＮＨＩ
    ＬＬ」、「ＰＲＡＤＡ」、「ＧＵＣＣＩ」、「ＭＵＲＡＫＡＭＩ」、「ＢＯＳ
    Ｓ」、「ＭＯＮＴＢＬＡＮＣ」、「ＶＥＲＳＵＳ」文字及圖樣，分別係法商路
    易威登馬爾悌耶公司（以下簡稱路易威登公司）、瑞士商香奈兒股份有限公司（
    以下簡稱為香奈兒公司）、義大利商芬蒂艾德有限公司（以下簡稱為芬蒂公司）
    、英商奧佛雷旦喜股份有限公司（以下簡稱旦喜公司）、盧森堡商普瑞弗公司（
    以下簡稱普瑞弗公司）、義大利商固喜歡固喜公司（以下簡稱固喜公司）、德商
    雨果伯斯公司（以下簡稱雨果伯斯公司）、德商萬寶龍文具有限公司（以下簡稱
    萬寶龍公司）及義大利商吉安妮凡賽斯股份有限公司（以下簡稱凡賽斯公司）向
    我國經濟部中央標準局（已於民國八十八年一月二十六日改制為經濟部智慧財產
    局）申請註冊登記，並取得商標專用權之商標，分別指定使用於各種書包、手提
    箱袋、旅行袋、皮夾及其他應屬本類之一切商品，為相關大眾所共知之商標圖樣
    ，且均尚在專用期間內，任何人未經該等商標專用權人之同意或授權，不得於同
    一商品或類似商品，使用相同或近似於此等註冊商標商品。詎渠等竟共同基於意
    圖欺騙他人而販賣前開商品之犯意聯絡，未經上開商標專用權人之同意或授權，
    由甲○○於八十九年十一月底某日，將如附表所示之仿冒商品皮件交由林雲祥，
    再由林雲祥以每日新台幣（下同）八百元之代價，僱用陳韋利負責販賣前開仿冒
    皮件，並自八十九年十一月底某日起，連續在高雄市新興區○○○路六十六號楓
    葉麵包店前擺設攤位，以每只四百元至五百元不等之價格，販賣予不特定顧客牟
    利。嗣於八十九年十二月五日晚間八時三十分許，為警在上址當場查獲，並扣得
    如附表所示之仿冒皮件一百五十只。
二、案經路易威登公司告訴暨高雄市政府警察局苓雅分局報告臺灣高雄地方法院檢察
    署檢察官偵查起訴。
    理  由
一、訊據被告甲○○矢口否認有何違反商標法之犯行，辯稱：被查扣之仿冒皮件係林
    雲祥的，並不是伊的云云。然查，上開為警查扣之仿冒皮件一百五十只係被告甲
    ○○所有，並交由共犯林雲祥販賣等情，業據被告甲○○於偵查中供稱：林雲祥
    之皮包是伊的，係伊向他人買來的，伊在一、二個月前將那些皮包交給林雲祥賣
    ，伊賣林雲祥成本價而已，林雲祥已交一、二萬元給伊等語不諱（見八十九年度
    偵字第二七五七四號偵查卷第十四頁），核與共犯林雲祥於警訊供陳：伊係幫阿
    達仔或成哥賣，以0000000000號呼叫器聯絡等語相符（見八十九年十
    二月七日警訊筆錄），再參以被告甲○○於本院審理時亦供認00000000
    00號呼叫器為其所有等情，顯見該批仿冒皮件確係被告甲○○交予林雲祥販賣
    無訛。又上開扣案之仿冒皮件確係仿冒品乙節，亦據告訴人普瑞弗公司之代理人
    林夏滋於偵查中及本院審理時之指述情節相符，並據證人王士銘於警訊及偵查中
    證述屬實，且有如附表所示商標圖樣之經濟部中央標準局商標註冊證等件附卷可
    稽；雖被告甲○○聲請傳喚證人乙○○以證明查扣之仿冒皮件確非其所有，而證
    人乙○○於本院審理時到庭證稱：九十年年初被告甲○○有欠伊一筆錢，被告甲
    ○○說如果林雲祥還貨款就可以還伊錢，伊就於一月份時陪同被告甲○○南下高
    雄在新堀江附近麵包店找到林雲祥，因為他們對貨款有爭執，爭執中伊在旁邊隱
    約聽到林雲祥說那批貨是他的，而不是被告甲○○的，是那一批貨伊不清楚，後
    來他們還在那邊吵貨款的事，伊就先到旁邊去，之後伊就沒有聽到他們說什麼了
    等語（見本院九十年八月十七日審判筆錄），然觀之證人乙○○前開所言只是隱
    約聽到共犯林雲祥所說，且本案發生之時間係在八十九年十一、二月間，而證人
    乙○○係於九十年一月間陪同被告甲○○南下高雄，事隔二個月之久，證人乙○
    ○亦無法確切證明當時被告甲○○與林雲祥所爭執者即為本件扣案之仿冒皮件，
    是證人乙○○前開之證言，尚無法確切證明扣案之仿冒皮件非被告甲○○所有，
    自不得執為有利被告之證據。綜上所述，被告前開所辯，顯係事後卸飾之詞，委
    不足採；此外，復有如附表所示之物扣案可資佐證。本件事證明確，被告犯行洵
    堪認定。
二、核被告甲○○所為，係犯商標法第六十三條之販賣仿冒商品罪。被告與林雲祥、
    陳韋利間，有犯意聯絡及行為分擔，為共同正犯。又其先後多次販賣行為，時間
    緊接，方法相同，觸犯構成要件相同之罪名，顯係基於概括之犯意為之，應依連
    續犯之規定，以一罪論，並加重其刑。又被告以一行為侵害前開享有商標專用權
    公司之註冊商標，為同種想像競合犯，應依刑法第五十五條規定，從一重處斷。
    另被告曾於八十四年、八十五年間因侵占案件，經臺灣臺中地方法院分別判處有
    期徒刑一年及八月，應執行有期徒刑一年六月，又於八十七年間因違反動產擔保
    交易法案件及竊盜案件，經臺灣臺中地方法院分別判處有期徒刑二月及七月，應
    執行有期徒刑八月，嗣合併執行，並於八十八年十二月十四日假釋期滿而執行完
    畢，有臺灣高等法院被告全國前案紀錄表及臺灣高雄地方法院檢察署刑案資料查
    註紀錄表各一份在卷可按，其於受有期徒刑執行完畢後，五年以內再犯有期徒刑
    以上之本罪，為累犯，應依刑法第四十七條之規定，加重其刑。爰審酌商標具有
    辨識商品來源之功用，企業者通常經過相當時間並投入大量資金於商品之行銷及
    品質之改良，始得使該商標具有代表一定品質之效，被告竟為貪圖小利，販賣品
    質低劣之仿冒品，對商標權人之權益侵害非小，並有害國家之國際形象，且犯後
    猶飾詞狡卸，不知悔改，惟念其販賣之時間非長、數量非鉅等一切情狀，量處如
    主文所示之刑，以資懲儆。又刑法第四十一條業已於九十年一月十日修正公布，
    並於同年月十二日生效，其第一項前段規定為「犯最重本刑為五年以下有期徒刑
    以下之刑之罪，而受六個月以下有期徒刑或拘役之宣告，因身體、教育、職業、
    家庭之關係或其他正當事由，執行顯有困難者，得以一元以上三元以下折算一日
    ，易科罰金。」，本件被告犯罪時間雖在上開條文修正生效前，然依刑法第二條
    第一項前段規定，行為後法律有變更者，應適用裁判時之法律，故依刑法第二條
    第一項前段之規定，就被告所宣告之刑併以諭知易科罰金之折算標準。至扣案如
    附表所示仿冒之皮件計一百五十件，係渠等共同犯該法第六十三條所用之物，依
    同法第六十四條之規定，不問屬於犯人與否，均宣告沒收。
據上論斷，應依刑事訴訟法第二百九十九條第一項前段，商標法第六十三條、第六十
四條，刑法第十一條前段、第二條第一項前段、第二十八條、第五十六條、第五十五
條、第四十七條、第四十一條第一項，罰金罰鍰提高標準條例第二條，判決如主文。
中      華      民      國    九十      年      八      月    三十一    日
                                  臺灣高雄地方法院刑事第一庭
                                      法  官   陳玉聰
右正本證明與原本無異。
如不服本判決，應於判決送達後十日內，向本院提出上訴狀。
                                      書記官
中      華      民      國      九十    年      八      月      三十一  日
附錄本案論罪科刑法條全文：
商標法第六十三條
明知為前條商品而販賣、意圖販賣而陳列、輸出或輸入者，處一年以下有期徒刑、拘
役或科或併科新台幣五萬元下以罰金。
商標法第六十四條：
犯前二條之罪所製造、販賣、陳列、輸出或輸入之商品，不問屬於犯人與否，沒收之
。


司法院資訊處製作；財團法人民間司法改革基金會備份。
